臺灣新竹地方法院刑事判決
109年度交訴字第153號
公  訴  人  臺灣新竹地方檢察署檢察官
被      告  游惟智



上列被告因過失致死案件，經檢察官提起公訴（109年度偵字第1
1160號），本院依簡式審判程序審理並判決如下：
    主  文
乙○○犯過失致死罪，處有期徒刑伍月，如易科罰金，以新臺幣壹
仟元折算壹日，緩刑貳年。
    事  實
一、乙○○於民國109年5月29日22時34分許，駕駛車牌號碼000-00
    00號自小客貨車，沿新竹市中華路1段由南往北方向行駛，
    於行經中華路1段239號前，明知行經夜間有照明路段，本應
    注意充分注意車前狀況，而依當時天候晴、夜間有照明、路
    面乾燥無缺陷，並無不能注意之情事，竟疏未注意，未充分
    注意車前狀況，不慎追撞右前方騎乘自行車之曾文隆，致曾
    文隆因此受有多重外傷、頭部外傷併撕裂傷等傷害，致院外
    心跳停止。經送醫急救後，曾文隆於同年月30日0時35分許
    ，在新竹市臺大醫院新竹分院不治身亡。
二、案經新竹市警察局第二分局報請臺灣新竹地方檢察署（下稱
    新竹地檢署）檢察官相驗後偵查起訴。
    理  由
一、本件被告所犯過失致死罪，非死刑、無期徒刑、最輕本刑為
    3年以上有期徒刑之罪，被告於本院準備程序進行中，就被
    訴事實為有罪之陳述，經本院合議庭認合於刑事訴訟法第27
    3條之1之規定，裁定進行簡式審判程序，合先敘明。
二、訊據被告乙○○對其於上揭時地駕車追撞右前方由被害人曾文
    隆所騎乘之自行車致被害人曾文隆傷重死亡等事實於警詢、
    偵訊、本院準備程序及簡式審判程序審理中均供承不諱（見
    相卷第12至13頁反面、第57頁、第88頁至反面；本院卷第48
    頁、第60至62頁），核與證人即被害人曾文隆之兄甲○○於警
    詢及偵訊時之證述大致相符（見相卷第14至15頁、第56頁、
    第88頁反面），並有新竹市警察局道路交通事故談話紀錄表
    、道路交通事故現場圖及調查表㈠㈡、新竹市消防局救護紀錄
    表各1份、現場及車損相片共40張、被告車輛行車紀錄器影
    片翻拍相片共12張附卷可稽（見相卷第17頁、第19頁、第22
    至24頁、第39至54頁）；且被害人曾文隆係因本件車禍致死
    亡，亦經新竹地檢署檢察官督同法醫相驗明確，有該署相驗
    筆錄、相驗屍體證明書、法醫檢驗報告書、相驗照片、國立
    臺灣大學醫學院附設醫院新竹分院診斷證明書在卷足佐（見
    相卷第18頁、第55頁、第59頁、第62至71頁、第73至79頁）
    。
三、按汽車行駛時，駕駛人應注意車前狀況，並隨時採取必要之
    安全措施，道路交通安全規則第94條第3項定有明文。查被
    告駕駛上開車輛行駛於道路上，自應負有上開注意義務，而
    依當時天候晴、夜間有照明、路面乾燥無缺陷等客觀情狀，
    亦無不能注意之情事，被告竟疏未注意及此，致追撞右前方
    由被害人曾文隆騎乘之自行車，造成被害人曾文隆送醫不治
    死亡，被告就本件車禍事故之發生顯有違反前開交通安全規
    則所定注意義務之過失；且本件經送交通部公路總局新竹區
    監理所（下稱新竹區監理所）竹苗區車輛行車事故鑑定會鑑
    定鑑定結果亦同此意見，認：「一、乙○○駕駛自用小客貨車
    ，行經夜間有照明路段，未充分注意車前狀況追撞前車，為
    肇事原因。二、曾文隆騎乘腳踏自行車，在車道右側行駛，
    被後方駛至之車輛撞擊，無肇事因素。但酒精濃度過量騎車
    且夜間行駛未開啟燈光有違規定。」等語，此有新竹區監理
    所竹苗區車輛行車事故鑑定會鑑定意見書109年8月17日竹監
    鑑字第1090194459號函暨檢附之鑑定意見書在卷可參（見相
    卷第83至85頁反面），足徵被告確有前揭駕車過失，且其過
    失行為與被害人曾文隆之死亡結果間，具有相當因果關係。
    綜上，足認被告前揭自白與事實相符，堪予採信。本案事證
    明確，被告犯行堪以認定，應予依法論科。
四、核被告所為，係犯刑法第276條之過失致人於死罪。被告於
    肇事後，未被有偵查犯罪職權之公務員或機關發覺其為犯嫌
    前，於新竹市警察局交通警察隊警員前往處理時，在場並當
    場承認為肇事人等情，有新竹市警察局交通警察隊第三組道
    路交通事故肇事人自首情形紀錄表在卷可稽（見相卷第27頁
    ），符合自首之要件，爰依刑法第62條前段之規定減輕其刑
    。
五、爰審酌被告之過失程度，所生之危害、肇事後坦承犯行態度
    尚佳，且被告事後已與被害人曾文隆之兄甲○○為民事和解，
    扣除保險給付外尚賠償損害新台幣68萬8888元，此有和解書
    影本附卷可憑（見本院卷第65頁），兼衡被告之智識程度為
    大學畢業、擔任網路行銷、經濟狀況小康、與妻及2名幼兒
    同住（1名5歲、1名2歲餘）等其他一切情狀，量處如主文所
    示之刑，並諭知易科罰金之折算標準，以示懲儆。
六、又被告未曾因故意犯罪受有期徒刑以上刑之宣告，有臺灣高
    等法院被告前案紀錄表在卷可參，其因一時失慮致罹刑典，
    犯罪後坦承犯行，態度良好，並與被害人曾文隆之兄甲○○達
    成和解且已付款完畢，此有和解書影本及台新國際商業銀行
    國內匯款申請書影本各1份在卷足佐（見本院卷第65至67頁
    ），且被害人曾文隆之兄甲○○亦當庭表示願意給予被告緩刑
    機會等語（見本院卷第60頁），是被告經此次偵審程序，當
    知所警惕、更加謹慎小心，信無再犯之虞，本院認其所受宣
    告之刑以暫不執行為適當，爰併諭知緩刑，以勵自新。
據上論斷，應依刑事訴訟法第273條之1第1項、第299條第1項前
段，判決如主文。
本案經檢察官洪期榮提起公訴，檢察官劉得為到庭執行職務。　
中　　華　　民　　國　　110 　年　　2 　　月　　3　　 日
                  刑事第三庭  法　官  賴淑敏　
以上正本證明與原本無異。
如不服本判決應於收受本判決後20日內向本院提出上訴書狀，上
訴書狀應敘述具體理由。上訴書狀未敘述上訴理由者，應於上訴
期間屆滿後20日內補提理由書狀於本院(均須按他造當事人之人
數附繕本)「切勿逕送上級法院」。告訴人或被害人如對於本判
決不服者，應具備理由請求檢察官上訴，其上訴期間之計算係以
檢察官收受判決正本之日期為準。
中　　華　　民　　國　　110 　年　　2 　　月　　3 　　日
                              書記官  陳采薇  
附錄：本案論罪科刑法條全文：
中華民國刑法第276條
因過失致人於死者，處五年以下有期徒刑、拘役或五十萬元以下
罰金。